【裁判字號】    89,交易,40
【裁判日期】    890628
【裁判案由】    過失傷害
【裁判全文】
臺灣基隆地方法院刑事判決                          八十九年度交易字第四號
    公  訴  人  台灣基隆地方法院檢察署檢察官
    被      告  丁○○
右列被告因過失傷害案件，經檢察官提起公訴（八十九年度偵字第八二０號），本院
判決如左：
    主      文
丁○○因過失傷害人，處有期徒刑伍月，如易科罰金，以參佰元折算壹日。
    事      實
一、丁○○於民國（下同）八十八年十二月十八日晚間六時許，騎乘車牌號碼ＬＯＳ
    —六七八號重型機車，沿台北縣金山鄉○○村○○路，由金山鄉往海邊之救國團
    青年活動中心方向行駛，途經該路段六十五號（即台北縣警察局金山分局）前，
    應注意車前狀況，並隨時採取必要之安全措施，依當時夜間，光線不足，且天雨
    視距不佳，更應減速慢行，作隨時停車之準備，而依當時情形，並無不能注意之
    情事，竟疏於注意，撞及適於該路口橫越道路之丙○○，致丙○○受有顱內出血
    、硬腦膜下出血及右腳踝骨折等傷害。
二、案經指定代行告訴人即丙○○之子乙○○訴由台北縣警察局金山分局報請台灣基
    隆地方法院檢察署檢察官偵查起訴。
    理      由
一、訊據被告丁○○固不否認伊騎乘機車於上開時地發生事故，惟辯稱：伊不知道有
    沒有撞到云云。然查，右揭犯罪事實，業據證人即案發當時在現場處理之金山分
    局警員甲○○於本院結證稱：「（八十八年十二月十八日晚上六時你有去處理車
    禍？）我於金山分局備六至八時的勤，聽到巨響，出去看就見到一部機車倒地，
    嚴被壓在機車下，事故地點前有一食堂，我有問過他們，他們說沒有別的車。」
    等語，參諸事故地點即位於金山分局前之道路上，在事故發生後最短之時間內，
    警員便可到達現場處理，對於現場狀況應可掌握，故證人之證言應可採信。而證
    人另於偵查中結證稱：當其前往處理事故時，並無發現其他車輛經過，被告所騎
    乘之機車亦無遭他車輛撞擊的痕跡等語，再加上證人詢之附近食堂中之食客與店
    員，亦稱案發當時並無其他車輛經過等情觀之，足證被害人確受被告所騎乘之機
    車撞擊倒地受傷無訛，否則焉有憑空發生本件事故之理？此外，並有事故現場草
    圖、道路交通事故調查報告表及長庚紀念醫院診斷證明書各乙紙在卷可稽。
二、按汽車行駛時，駕駛人應注意車前狀況，並隨時採取必要之安全措施，道路交通
    安全規則第九十四條第三項定有明文。被告於前揭時地騎乘機車應注意能注意而
    不注意上開規定，以致肇事，被告之行為自有過失，而被害人受傷，係因被告之
    過失行為所致，其間顯有相當因果關係，是本件事證明確，被告之犯行洵堪認定
    。
三、核被告所為係犯刑法第二百八十四條第一項前段之過失傷害罪。爰審酌被告過失
    程度之輕重、所生之危害非輕、肇事後態度尚可，及尚未與被害人家屬達成民事
    和解賠償等一切情狀，量處如主文所示之刑，並諭知易科罰金折算之標準。
據上論斷，應依刑事訴訟法第二百九十九條第一項前段、刑法第二百八十四條第一項
前段、第四十一條、罰金罰鍰提高標準條例第一條前段、第二條，判決如主文。
本案經檢察官林禎森到庭執行職務
中      華      民      國      八十九      年    六    月    二十八    日
                                      臺灣基隆地方法院交通法庭
                                            法      官  林火炎
右正本證明與原本無異。
對於本件判決如有不服，應於收受送達後十日內，向本院提出上訴書狀，上訴於臺灣
高等法院，並按他造當事人之人數附具繕本。
                                            書  記  官  黃致祥
中      華      民      國      八十九      年    七    月      三      日
附錄論罪法條
刑法第二百八十四條第一項：
因過失傷害人者，處六月以下有期徒刑，拘役或五百元以下罰金，致重傷者，處一年
以下有期徒刑，拘役或五百元以下罰金。


司法院資訊處製作；財團法人民間司法改革基金會備份。
